臺灣板橋地方法院刑事判決　　　　　　　94年度訴字第2113號
公　訴　人　臺灣板橋地方法院檢察署檢察官
被　　　告　甲○○
　　　　　　乙○○
上列被告因搶奪等案件，經檢察官提起公訴（94年度偵字第137
66號），本院合議庭裁定依簡式審判程序審理，本院判決如下：
    主  文
甲○○共同連續意圖為自己不法之所有，而搶奪他人之動產，累
犯，處有期徒刑壹年。
乙○○共同意圖為自己不法之所有，而搶奪他人之動產，累犯，
處有期徒刑柒月。
    事  實
一、甲○○前有多項前科，曾因犯竊盜與準強盜罪，經本院以88
    年度訴字第605 號判決，判處有期徒刑十月與三年四月，並
    定應執行有期徒刑四年確定，刑期起算日期為民國88年7 月
    1 日，指揮書執畢日期為93年8 月22日，於91年10月4 日假
    釋交付保護管束，後因假釋被撤銷，於92年8 月6 日入監執
    行殘刑有期徒刑一年十一月八日，於94年6 月28日縮刑期滿
    執行完畢（於本件構成累犯）。再乙○○曾因違反毒品危害
    防制條例案件，經本院以92年度訴字第536 號判決判處有期
    徒刑九月確定，於93年10月8 日縮刑期滿執行完畢（於本件
    構成累犯）。
二、詎甲○○與乙○○仍不知悔改，復意圖為自己不法之所有，
    甲○○先於94年8 月6 日上午8 時許，在臺北縣三重市○○
    路○ 段25號前，見戊○○所有之車牌號碼BPL ─019 號重型
    機車之鑰匙未拔取而四下無人注意之際，以該鑰匙啟動電門
    之方式，竊取上開機車得逞後作為犯罪交通工具（上開機車
    上尚有戊○○所有之鑰匙五支與遙控器一個）。甲○○旋於
    同年8 月8 日夥同姓名年籍不詳綽號「阿忠」之成年人（檢
    察官另行簽分偵辦中），基於意圖為自己不法所有之犯意聯
    絡，由甲○○騎乘前開機車搭載「阿忠」，行經臺北縣泰山
    鄉○○路○ 段442 巷口處，認有機可乘，乃由「阿忠」趁丁○○不及抗拒之際，出手搶奪其穿戴於頸上之金項鍊一條得
    逞逃逸，甲○○嗣於同年8 月10日上午9 時許，將該搶得之
    金項鍊，持往臺北縣蘆洲市○○街169 號1 樓之「利通珠寶
    銀樓」，販售與知情之林震彥（另為緩起訴處分），所得現
    金則由甲○○與「阿忠」二人朋分；再於同年8 月12日上午
    11時25分許，甲○○又承前搶奪之概括犯意，與其兄乙○○
    基於意圖為自己不法所有之犯意聯絡，由乙○○騎乘上開機
    車搭載甲○○，行經臺北縣泰山鄉○○路6 巷5 弄口，認有
    機可乘，乃由甲○○趁丙○不及抗拒之際，出手搶奪其穿戴
    於頸上之金項鍊一條得手，二人正欲逃離時，為路人及員警
    當場在臺北縣泰山鄉○○路與文程路交岔路口處逮獲，並起
    出前開戊○○所失竊之機車一台、鑰匙五支、遙控器一個及
    自丙○處搶奪之金項鍊一條等物。
三、案經丁○○訴由臺北縣政府警察局新莊分局報告臺灣板橋地
    方法院檢察署檢察官偵查起訴。
    理  由
一、訊據被告甲○○與乙○○二人，對於上揭犯罪事實均坦承不
    諱，核與證人戊○○、丁○○、林震彥與丙○等人在警詢或
    偵查中證述或結證之情節相符（見94年度偵字第13766 號偵
    查卷第22至33頁、第95至96頁、第99至100 頁、第104 至10
    5 頁）。再戊○○業已自警方處領回其所失竊之車牌號碼BP
    L ─019 號重型機車一部、鑰匙五支與遙控器一個等物，且
    丙○亦已自警方處領回其被搶奪之金項鍊一條等物，亦有卷
    附贓物認領保管單二紙可稽（見94年度偵字第13766 號偵查
    卷第45至46頁）。
二、核被告甲○○所為，係犯刑法第320 條第1 項之竊盜罪及第
    325 條第1 項之搶奪罪；核被告乙○○所為，係犯刑法第32
    5 條第1 項之搶奪罪。被告甲○○與「阿忠」二人間，就所
    犯上開搶奪丁○○之財物部分，有犯意聯絡及行為分擔，為
    共同正犯。被告甲○○與乙○○二人間，就所犯上開搶奪丙○之財物部分，有犯意聯絡及行為分擔，為共同正犯。被告
    甲○○先後二次搶奪犯行，時間緊接，所犯係構成要件相同
    之罪名，顯係基於概括犯意反覆為之，為連續犯，應依刑法
    第56條之規定，論以一罪並加重其刑。再被告甲○○竊盜戊○○所有之車牌號碼BPL ─019 號重型機車之目的，顯係供
    作搶奪之工具，則被告甲○○所犯上開搶奪罪與竊盜罪二罪
    間，有方法目的、原因結果之牽連關係，為牽連犯，應依刑
    法第55條後段之規定，從一重論以搶奪罪。查被告甲○○前
    有多項前科，曾因犯竊盜與準強盜罪，經本院以88年度訴字
    第605 號判決，判處有期徒刑十月與三年四月，並定應執行
    有期徒刑四年確定，刑期起算日期為88年7 月1 日，指揮書
    執畢日期為93年8 月22日，於91年10月4 日假釋交付保護管
    束，後因假釋被撤銷，於92年8 月6 日入監執行殘刑有期徒
    刑一年十一月八日，於94年6 月28日縮刑期滿執行完畢等情
    ，此有卷附臺灣高等法院被告前案紀錄表可稽，其於五年之
    內，再犯有期徒刑以上之本罪，為累犯，應依刑法第47條之
    規定加重其刑，並依法遞加重之。又被告乙○○曾因違反毒
    品危害防制條例案件，經本院以92年度訴字第536 號判決判
    處有期徒刑九月確定，於93年10月8 日縮刑期滿執行完畢等
    情，此有卷附臺灣高等法院被告前案紀錄表可稽，其於五年
    之內，再犯有期徒刑以上之本罪，亦為累犯，亦應依刑法第
    47條之規定加重其刑。爰審酌被告二人皆素行不佳，有多項
    前科，已如前述，被告二人正值壯年，竟不思向上，恣意竊
    盜或搶奪他人之財物，嚴重破壞社會秩序與善良百姓之生命
    、身體與財產之安全，惡性非輕，然被告二人犯後皆已坦承
    犯行，甚有悔意，態度尚佳；又戊○○業已自警方處領回其
    所失竊之物品，且丙○亦已自警方處領回其被搶奪之物品；
    另有關刑度方面，公訴人陳稱請依法判決，而被告具體請求
    本院判處如主文所示之刑度等一切情狀，各量處被告如主文
    所示之刑，以資懲儆。
三、末按「除被告所犯為死刑、無期徒刑、最輕本刑為三年以上
    有期徒刑之罪或高等法院管轄第一審案件者外，於前條第一
    項程序進行中，被告先就被訴事實為有罪之陳述時，審判長
    得告知被告簡式審判程序之旨，並聽取當事人、代理人、辯
    護人及輔佐人之意見後，裁定進行簡式審判程序。」刑事訴
    訟法第273 條之1 第1 項定有明文。查本件被告所犯上開搶
    奪等罪，非最輕本刑為三年以上有期徒刑之罪，且被告於本
    院94年11月10日審判程序進行中，復就被訴之事實為有罪之
    陳述，經告知被告簡式審判程序之旨，被告及公訴人對於本
    件改依簡式審判程序審理亦均表示無意見，本院即依前揭刑
    事訴訟法規定，裁定本件進行簡式審判程序，末此敘明。
據上論斷，應依刑事訴訟法第299 條第1 項前段、第273 條之1
第1 項，刑法第28條、第56條、第325 條第1 項、第320 條第1
項、第55條後段、第47條，罰金罰鍰提高標準條例第1 條前段，
判決如主文。
本案經檢察官徐名駒到庭執行職務。
中　　華　　民　　國　　94　　年　　11　　月　　24　　日
                刑事第四庭   法  官  許必奇
以上正本證明與原本無異。
如不服本判決，應於判決送達後10日內，向本院提出上訴狀。
                             書記官　金和國
中　　華　　民　　國　　94　　年　　11　　月　　24　　日
附錄：
中華民國刑法第325條第1項：
意圖為自己或第 3 人不法之所有，而搶奪他人之動產者，處六月
以上五年以下有期徒刑。
中華民國刑法第320條第1項：
意圖為自己或第三人不法之所有，而竊取他人之動產者，為竊盜
罪，處五年以下有期徒刑、拘役或五百元以下罰金。
